臺灣桃園地方法院小額民事判決
                110年度桃小字第2125號
原      告  台灣電力股份有限公司桃園區營業處

法定代理人  黃志傑  
訴訟代理人  詹俊宏  
被      告  林莉娟  

訴訟代理人  吳天銘  
被      告  王貴文  

上列當事人間請求給付電費事件，本院於民國111年6月2日言詞
辯論終結，判決如下：
    主      文
被告王貴文應給付原告新臺幣17,681元，及自民國111年5月16日
起至清償日止，按週年利率5％計算之利息。
原告其餘之訴駁回。
訴訟費用新臺幣1,000元由被告王貴文負擔。
本判決第1項得假執行。
    事實與理由
壹、程序部分：
一、當事人法定代理人代理權消滅者，取得代理權之法定代理人
    應即為承受之聲明，此為民事訴訟法第170條及第175條第1 
    項所明定。查原告之法定代理人原為楊顯輝，嗣於本院審理
    中變更為黃志傑，並聲明承受訴訟（見本院卷第57頁），與
    法核無不合，先予敘明。
二、按小額訴訟之訴狀送達後，原告不得將原訴變更或追加他訴
    ，但請求之基礎事實同一者、擴張或減縮應受判決事項之聲
    明者，不在此限，民事訴訟法第436條之23、第436條第2項
    、第255條第1項第2款、第3款分別定有明文。上開「請求之
    基礎事實同一」之規定，因可利用原訴訟資料，除有礙於對
    造防禦權之行使外，得適用於當事人之變更或追加（最高法
    院109年台抗字第562號民事裁定參照）。本件原告原起訴訴
    之聲明係請求：「被告林莉娟應給付原告新臺幣（下同）25
    ,559元及自起訴狀繕本送達翌日起至清償日止，按年息5％計
    算計算之利息」，嗣於審理中追加被告王貴文，並變更聲明
    為如下聲明所示（見本院卷第16頁、第25頁），經核就追加
    王貴文為被告部分之請求事實，與原告對林莉娟之請求事實
    ，均為本件用電、復電所生之爭執，在社會生活上可認為具
    有關連性，可利用原訴訟資料，無礙於對造防禦權之行使，
    而請求金額部分之變動為減縮應受判決事項之聲明，均合於
    上開規定，應予准許。
二、被告王貴文經合法通知，未於言詞辯論期日到場，核無民事
    訴訟法第386條所列各款情形，爰依原告之聲請，由其一造
    辯論而為判決。
貳、實體部分：
一、原告主張：被告林莉娟係原告表登用戶（電號：00-00-0000
    -00-0），用電地址為桃園市○○區○○街00號之1二樓（下稱系
    爭房屋），積欠民國107年12月電費17,681元，經原告屢次
    派員催收未果，前已依電業法之規定予以停止供電並終止契
    約，林莉娟與原告間定有供電契約，仍為契約之當事人，原
    告基於契約債之關係，仍得行使契約權利。被告王貴文為系
    爭房屋之承租人及實際用電人，原告於107年11月12日停止
    供電後，王貴文以有需用呼吸器維生之家人進住為由，請求
    原告先行復電，原告基於服務客戶故於當日先行復電，詎王
    貴文事後拒不辦理書面復電程序，亦未繳納復電後之電費17
    ,681元，王貴文係無法律上原因受有利益。林莉娟與王貴文
    間為不真正連帶關係，爰依民法契約及不當得利之法律關係
    ，提起本件訴訟等語，並聲明：㈠被告林莉娟應給付原告17,
    681元，及自起訴狀繕本送達之翌日起至清償日止，按週年
    利率5％計算之利息；㈡被告王貴文應給付原告17,681元，及
    自起訴狀繕本送達之翌日起至清償日止，按週年利率5％計算
    之利息；㈢以上兩項給付，如其中一人已為給付，於其給付
    之範圍內，他被告免給付之義務。
二、被告林麗娟則以：伊前於86年6月就已搬離系爭房屋，僅因
    伊不了解搬離後須向原告終止契約，系爭房屋為王貴文向訴
    外人林張榮妹承租，租期自106年5月1日至111年4月30日，1
    07年12月之實際用電人為王貴文，107年11月伊就與原告終
    止契約暫停使用並將電表拆除，107年11月之後之電費係出
    於原告之錯誤，伊並無責任不應該負擔等語，資為抗辯，並
    聲明：原告之訴駁回。
三、被告王貴文未於言詞辯論期日到場，亦未提出書狀為任何聲
    明或陳述。　
四、得心證之理由：
　㈠原告主張前與林莉娟就系爭房屋定有供電契約，原告於107年
    11月12日停止供電，後於107年12月8日復電，王貴文為系爭
    房屋於107年12月之承租人及實際用電人，系爭房屋107年12
    月之電費仍欠繳17,681元等情，業據原告提出107年9月、11
    月及108年12月之電費收據、系爭房屋之租約、事故搶修及
    維護工作紀錄表等件為證（見本院卷第6至8頁、第18至20頁
    ），林莉娟就此亦不爭執，至被告王貴文已於相當時期受合
    法通知，無正當理由而未於言詞辯論期日到場，復未提出書
    狀爭執，依民事訴訟法第436條之23條、第436條第2項、第2
    80條第3項前段準用同條第1項之規定，應視同自認，堪信原
    告此部分之主張為真實。　　　
　㈡按無法律上之原因而受利益，致他人受損害者，應返還其利
    益，民法第179條前段定有明文。王貴文雖未與原告訂立供
    電契約，惟王貴文為實際之用電人，業經本院認定如前，而
    系爭房屋107年12月之電費迄今仍未繳清，則王貴文受有使
    用107年12月電力之利益，自應返還予原告。是原告此部分
    主張，應屬有據。
　㈢原告另主張林莉娟亦應依供電契約給付107年12月之電費等語
    ，但為林莉娟所否認。經查：107年11月12日原告就已停止
    供電予系爭房屋，縱使當時供電契約登記之當事人仍為林莉
    娟，惟自107年11月12日之後，該供電契約已終止並停止供
    電，而107年12月8日原告雖接獲復電之申請，然原告並未舉
    證該復電聲請之人為林莉娟，且原告告於書狀中自承：原告
    查調後研判復電人可能為王貴文等語（見本院卷第40頁反面
    ），則原告既無法證明供電契約為林莉娟所請求復電，自不
    能以非林莉娟所為之復電申請，向林莉娟主張依供電契約繳
    納107年12月之電費，是原告此部分主張，應屬無據。
五、末按給付無確定期限者，債務人於債權人得請求給付時，經
    其催告而未為給付，自受催告時起，負遲延責任。其經債權
    人起訴而送達訴狀，或依督促程序送達支付命令，或為其他
    相類之行為者，與催告有同一之效力；又遲延之債務，以支
    付金錢為標的者，債權人得請求依法定利率計算之遲延利息
    ；而應付利息之債務，其利率未經約定，亦無法律可據者，
    週年利率為5％，民法第229條第2項、第233條第1項前段及第
    203條分別定有明文。本件原告對王貴文之不當得利請求權
    ，係以支付金錢為標的，無確定期限，又未約定利息，則被
    告應自受催告時起，負遲延責任，是原告就上述得請求之金
    額，併請求自起訴狀繕本送達被告之翌日即111年5月16日起
    （於111年5月5日寄存於被告住所地之警察機關，依法於111
    年5月15日生送達效力，見本院卷第55頁）至清償日止，按
    週年利率5％計算之利息，洵為有據。
六、從而，原告依不當得利之法律關係，請求王貴文給付17,681
    元，及自111年5月16日起至清償日止，按週年利率5％計算之
    利息，為有理由，應予准許，逾此範圍，為無理由，應予駁
    回。
七、本件原告勝訴部分係依小額訴訟程序所為被告王貴文敗訴之
    判決，爰依民事訴訟法之規定，依職權宣告假執行。
八、本件事證已臻明確，原告、林莉娟其餘攻防方法及舉證，經
    本院斟酌後，核與判決結果無影響，爰不逐一論述，併此敘
    明。
九、訴訟費用負擔之依據：民事訴訟法第79條。並依同法第436
    條之19規定，確定訴訟費用額如主文第3項所示。　　
中　　華　　民　　國　　111 　年　　6 　　月　　17　　日
                  桃園簡易庭  法  官  曾耀緯
以上為正本係照原本作成。
如不服本判決，應於送達後20日內，向本院提出上訴狀並表明上
訴理由，如於本判決宣示後送達前提起上訴者，應於判決送達後
20日內補提上訴理由書（須附繕本）。
如委任律師提起上訴者，應一併繳納上訴審裁判費。
中　　華　　民　　國　　111 　年　　6 　　月　　17　　日
                              書記官  吳宏明
附錄
一、民事訴訟法第436條之24第2項：
    對於小額程序之第一審裁判上訴或抗告，非以其違背法令為
    理由，不得為之。
二、民事訴訟法第436條之25：
    上訴狀內應記載上訴理由，表明下列各款事項：
    （一）原判決所違背之法令及其具體內容。
    （二）依訴訟資料可認為原判決有違背法令之具體事實。
三、民事訴訟法第471條第1項：（依同法第436條之32第2項規定
    於小額事件之上訴程序準用之）上訴狀內未表明上訴理由者
    ，上訴人應於提起上訴後二十日內，提出理由書於原第二審
    法院；未提出者，毋庸命其補正，由原第二審法院以裁定駁
    回之。